臺灣臺南地方法院刑事判決
110年度易字第641號
公  訴  人  臺灣臺南地方檢察署檢察官
被      告  吳湧昇



指定辯護人  邱銘峯律師
上列被告因竊盜案件，經檢察官提起公訴（109年度偵字第21991
號），本院判決如下：
    主  文
吳湧昇犯竊盜罪，累犯，處有期徒刑肆月，如易科罰金，以新台
幣壹仟元折算壹日。
未扣案之犯罪所得零錢盒貳個（約值新臺幣壹仟伍佰元）均沒收
之，於全部或一部不能沒收或不宜執行沒收時，追徵其價額。
    事  實
一、吳湧昇前於民國（下同）107年間，先後因竊盜案件，分別
    經本院以107年度簡字第2243、1871、1689號判處有期徒刑4
    月、3月、4月、2月，並定應執行刑為有期徒刑6月確定；後
    再因搶奪案，經本院以107年度訴字第1196號判處有期徒刑4
    月，嗣入監接續執行，於108年7月4日執行完畢。詎吳湧昇
    猶不知悔改，復於109年8月24日晚上21時4分許，自臺南市○
    ○區○○路000○0號遠傳電信門市出門後，見李宗能停放路邊96
    0-9F號營業小客車未上鎖，且無人看管，竟意圖為自己不法
    之所有，乃自該小客車副駕駛座進入車內，竊取車內李宗能
    所有零錢盒2個(含現金共約值新台幣1500元)後離去。嗣為
    李宗能發現，報警處理，經警調閱現場監視器，而循線查悉
    上情。
二、案經告訴人李宗能訴由臺南市政府警察局永康分局報請臺灣
    臺南地方檢察署檢察官偵查起訴。
    理  由
壹、程序部分：
一、按被告以外之人於審判外之陳述，雖不符刑事訴訟法第159
    條之1至第159條之4之規定，而經當事人於審判程序同意作
    為證據，法院審酌該言詞陳述或書面陳述作成時之情況，認
    為適當者，亦得為證據；當事人、代理人或辯護人於法院調
    查證據時，知有第159條第1項不得為證據之情形，而未於言
    詞辯論終結前聲明異議者，視為有前項之同意，刑事訴訟法
    第159條之5定有明文。
二、查本件本院用以認定犯罪事實存否之各項證據資料，其中屬
    於被告以外之人於審判外之言詞、書面陳述，雖屬傳聞證據
    ，然辯護人及被告於本院審理程序時，均表示同意上開言詞
    、書面陳述，均有證據能力（詳本院卷163、171頁），復據
    本院於審理時調查證據程序逐一提示並告以要旨，檢察官、
    辯護人及被告，均未爭執上開證據之證據能力，且於言詞辯
    論終結前亦未聲明異議，本院審酌此等證據資料作成時之情
    況，核無違法不當之瑕疵，亦無其他違反法定程序取證情形
    ，且與待證事實具有關連性，以之作為本案證據亦屬適當，
    應具有證據能力。 
貳、實體部分：
一、上開事實，業據被告於本院審理時供承不諱（詳本院卷176
    、183頁），核與告訴人李宗能於警詢指訴情節相符（詳警
    卷7至11頁），並有臺南市○○區○○路000○0號遠傳電信門市內
    室內監視器畫面、門市外門口監視器畫面、車牌號碼000-00
    號小客車行車紀錄器畫面在卷可憑（詳警卷13至24頁）。復
    經本院勘驗案發日遠傳電信門市外門口監視器，勘驗結果，
    案發時被告先以右手打開小客車副駕駛座車門，身體彎腰進
    入小客車副駕駛區，停留約8秒，然後起身，手彎曲放在腹
    部，未關車門，即逕自離去等情，有勘驗筆錄及監視器截圖
    在卷可稽（詳本院卷151、173至174頁）。是被告於本院自
    白本件竊盜犯行，核與事實相符，應可採信。
二、被告雖於警偵訊時否認犯行，核與上開事證不符，顯係卸責
    之詞，要無足採。本件被告犯行，事證明確，應可認定。
三、核被告所為，係犯刑法第320條第1項普通竊盜罪。被告前因
    3件竊盜案，經本院107年度簡字第2243、1871、1689號判決
    分別判處有期徒刑3月、4月、2月，定應執行刑為有期徒刑6
    月，後另因搶奪案，經本院107年度訴字第1196號判決，判
    處有期徒刑4月，被告入監接續執行，於108年7月4日有期徒
    刑執行完畢，改接續執行拘役，有臺灣高等法院被告前案紀
    錄表在卷可稽。被告本次所犯竊盜案，與前案所犯之罪相同
    ，被告顯未因前開犯罪科刑執行完畢，而有所警惕，復於5
    年再犯本件竊盜案，足認其法敵對意識，並未因前開科刑執
    行完畢而減弱，且刑罰反應力薄弱，故認本案仍有依刑法第
    47條第1項規定，對被告加重其最低本刑之必要，爰依法加
    重其刑。　
四、爰審酌被告正值青壯年齡，雖有精神疾病，然仍可按時服用
    藥物，控制病情，並非完全無法自食其力，且有多次竊盜犯
    行，素行顯屬不佳，更無尊重他人財物所有權之觀念，法治
    意識薄弱，對社會治安及他人財產安全造成危害。然考量被
    告犯後，於本院審理時坦承犯行，態度尚可，本件竊盜所得
    財物不多（僅約新台幣1500元)，現為中度身心障礙，及自
    陳國中肄業之教育程度，入監前受僱工作，與外婆同住等一
    切情狀，量處如主文所示之刑，並諭知易科罰金之折算標準
    ，以資懲儆。　
五、末按犯罪所得，屬於犯罪行為人者，沒收之；前二項之沒收
    ，於全部或一部不能沒收或不宜執行沒收時，追徵其價額，
    刑法第38條之1第1項前段、第3項分別定有明文。查本件未
    扣案之零錢盒2個，約新台幣1500元，為本件被告竊盜罪所
    得，屬於被告。依上規定，應宣告沒收之，於全部或一部不
    能沒收或不宜執行沒收時，追徵其價額。　　
據上論斷，應依刑事訴訟法第299條第1項前段，刑法第320條第1
項、第47條第1項、第41條第1項前段、第38條之1第1項、第3項
，刑法施行法第1條之1第1項，判決如主文。
本案經檢察官莊士嶔提起公訴，檢察官李駿逸到庭執行職務。
中　　華　　民　　國　　110 　年　　8 　　月　　30　　日
　　　　　　　　　刑事第一庭  法　官　董武全
以上正本證明與原本無異。
如不服本判決應於收受本判決後20日內向本院提出上訴書狀，並
應敘述具體理由。其未敘述上訴理由者，應於上訴期間屆滿後20
日內向本院補提理由書狀（均須按他造當事人之人數附繕本）「
切勿逕送上級法院」。 
　　　　　　　　　　　　　　　書記官  李培聞
中　　華　　民　　國　　110 　年　　8 　　月　　30　　日
附錄法條：
刑法第320條第1項：
意圖為自己或第三人不法之所有，而竊取他人之動產者，為竊盜
罪，處 5 年以下有期徒刑、拘役或 50 萬元以下罰金。